【裁判字號】    91,易,606
【裁判日期】    920310
【裁判案由】    傷害
【裁判全文】
臺灣嘉義地方法院刑事判決                          九十一年度易字第六六號
    公  訴  人  臺灣嘉義地方法院檢察署檢察官
    被      告  乙○○  男六十.
                甲○○  男三十.
右列被告因傷害案件，經檢察官提起公訴 (九十一年度偵字第六二二七號），本院判
決如左：
    主  文
乙○○傷害人之身體，處拘役拾日，如易科罰金，以佰元折算壹日。
甲○○傷害人之身體，處拘役拾日，如易科罰金，以佰元折算壹日。
    事  實
一、乙○○與甲○○為鄰居關係，關係並不和睦，民國九十一年九月三日下午二時三
    十分許，乙○○駕駛其箱型車返回其位於嘉義縣水上鄉柳林村柳子林五八０號住
    處，因停車位置佔用隔壁甲○○住處（同上址五八一號），適甲○○欲外出，造
    成出入不便，二人因而發生爭執，雙方進而均基於傷害對方身體之故意，以徒手
    之方式，發生互毆，其中甲○○以手拉扯乙○○之胸口，並毆打乙○○之下巴部
    位，造成乙○○受有前胸上部指甲抓痕瘀傷一處（約二乘一點五公分皮膚剝離）
    及前門牙處牙齦出血痕等傷害；而甲○○則遭乙○○攻擊頸部，造成甲○○左頸
    部挫傷、局部紅腫，頸部活動受限之傷害。
二、案經乙○○、甲○○分別訴由嘉義縣警察局水上分局報請台灣嘉義地方法院檢察
    署檢察官偵查起訴。
    理  由
一、訊據被告乙○○、甲○○二人雖均坦承於上開時、地因停車問題發生衝突等情，
    惟均矢口否認有何右揭犯行，被告乙○○辯稱：其未毆打甲○○之頸部，係甲○
    ○抓其衣服，要其跪下，並打其下巴，造成其假牙掉下來，同時胸口受傷，甲○
    ○之傷不知如何來的云云，被告甲○○則辯稱：其未毆打乙○○，係乙○○一直
    毆打其頸部四下，造成其頸部受傷，其才會對乙○○提出告訴云云。經查，被告
    乙○○、甲○○右揭犯行，分別經告訴人甲○○、乙○○指訴甚詳，且有驗傷診
    斷書二份附於警卷可稽（見警卷第六至七頁），且由驗傷診斷書所記載之告訴人
    甲○○、乙○○傷勢觀之，核與其等分別指訴之被害情節相符，是告訴人甲○○
    、乙○○指訴之被害情節，均堪採信。被告乙○○、甲○○雖分別以前開情詞置
    辯，惟查：
  （一）告訴人乙○○係於九十一年九月三日下午三時二十分許至行政院國軍退除役
        官兵輔導委員會嘉義榮民醫院驗傷，經檢驗後，發現前胸壁上部瘀挫傷、牙
        齦出血等徵候，其中前胸壁上部瘀挫傷並有照片一張為佐，此有該醫院九十
        一年十二月二十七日嘉醫行字第０九一０００七一一三號、九十二年一月十
        三日嘉醫行字第０九二０００二一七號函與所附病歷資料、照片等資料在卷
        可稽（見本院卷第二六至二七頁、第二九至三三頁），由告訴人所受之傷勢
        照片觀之，其傷勢不似自行造成之傷，且告訴人乙○○驗傷之時間距離其與
        被告甲○○發生衝突之時間（約同日下午二時三十分許）僅近一小時許，益
        徵告訴人乙○○所受之傷勢確係遭被告甲○○毆打所致。被告甲○○辯稱：
        其未傷害告訴人乙○○云云，尚難採信。
  （二）其次，告訴人甲○○係於本件案發同日下午四時三十分許至嘉義陳仁德醫院
        驗傷，距離案發時間亦甚近之情，有上開驗斷證明書一份在卷可稽，足見告
        訴人甲○○所受之上開傷勢應係與被告乙○○發生衝突所致者無疑。是被告
        乙○○辯稱：告訴人甲○○所受之傷勢為其假裝者云云，亦不足採信。
  綜上所述，被告甲○○、乙○○所為之辯解均難採信，本件事證明確，被告甲○○
  、乙○○二人傷害犯行，均堪認定。
二、核被告乙○○、甲○○二人所為，均係犯刑法第二百七十七條第一項之傷害罪。
    爰分別審酌被告乙○○、甲○○二人為鄰居，平日即感情不睦，當日因細故起衝
    突而發生互毆，告訴人乙○○、甲○○二人所受之傷勢均非重，及其等二人犯罪
    後之態度，均未達成和解等一切情狀，分別量處如主文所示之刑，並均諭知易科
    罰金之折算標準，以資懲儆。
據上論斷，應依刑事訴訟法第二百九十九條第一項前段、刑法第二百七十七條第一項
、第四十一條第一項前段，罰金罰鍰提高標準條例第一條前段、第二條，判決如主文
。
本案經檢察官黃正雄到庭執行職務
中      華      民      國    九十二    年      三      月      十      日
                              臺灣嘉義地方法院刑事第二庭
                                  法  官  林  坤  志
右正本證明與原本無異。
如不服本判決，應於判決送達後十日內向本院提出上訴狀( 應附繕本 )。
中      華      民國    九十二    年      三      月     十       日
                                  書記官  李  子  英


司法院資訊處製作；財團法人民間司法改革基金會備份。
